

DAVID CANO ZAFRA

INGENIERO FÍSICO E INGENIERO Y CIENTÍTICO DE DATOS

DIRECCIÓN C/ MARÍA GUZMÁN, MADRID **NÚMERO** 629985034

CORREO

DAVID.CANO221@GMAIL.COM

PÁGINA WEB: HTTPS://DAVIDCANO221.GITHUB.IO/DAVIDCANO/

PERFIL PROFESIONAL

Ingeniero físico especializándose en Ingeniería y Ciencia de Datos. **Experiencia** de 1 año en investigación con señales digitales biomédicas y Master en Ingeniería Biomédica/**Procesamiento de Datos**. Me considero una persona curiosa con ganas y capacidad de **aprender rápido** y mejorar **constantemente**. Puedo **adaptarme** a diferentes situaciones aportando **puntos de vista** matemáticos, físicos y/o ingenieriles.

EDUCACIÓN

MSC INGENIERÍA Y CIENCIA DE DATOS ACTUALMENTE

CREACIÓN, PROGRAMACIÓN Y DISEÑO DE PÁGINAS WEB 2020

FORMACIÓN EN E-LEARNING 2020

MSC INGENIERÍA BIOMÉDICA 2018 - 2020

BSC INGENIERÍA FÍSICA 2014 - 2018

IDIOMAS

ESPAÑOL
CATALÁN
INGLÉS
ALEMÁN

HABILIDADES DE PROGRAMACIÓN



PYTHON



R



MATLAB



EXCEL



SQL



NOSQL



TABLEAU



POWER BI

EXPERIENCIA

CIENTÍFICO DE DATOS - HOSPITAL VALL D'HEBRON ACTUALMENTE

- Preprocesado mediante Dataflows y Power Automate.
- Realización de visualizaciones mediante Power BI.
- Análisis estadísticos mediante Python y R.

BECARIO DE INVESTIGACIÓN - UPC

SEP. 2018 - ENE. 2020

- Adquisición, procesado y visualización de señales digitales biomédicas.
- Empleo de Matlab y Python.

ATENCIÓN AL ESTUDIANTE - UPC MAR. 2018

 Informar a los alumnos de instituto que esten interesados sobre aspectos de la carrera.

ATENCIÓN AL CLIENTE - DECATHLON JUN. 2017 - OCT. 2017

- Atender y dar soporte al cliente.
- Ayudar a los compañeros de otros departamentos.

HABILIDADES PROFESIONALES

VERSATILIDAD RESPONSABILIDAD

VOLUNTAD DE RESOCIÓN DE APRENDER PROBLEMAS

ASERTIVIDAD TRABAJO EN EQUIPO